【裁判字號】    98,訴,1682
【裁判日期】    981230
【裁判案由】    搶奪
【裁判全文】
臺灣高雄地方法院刑事判決              98年度訴字第1682號
公  訴  人  臺灣高雄地方法院檢察署檢察官
被      告  丁○○
                    （
            乙○○
上列被告因搶奪案件，經檢察官提起公訴（98年度偵字第32978
號），本院判決如下：
    主  文
丁○○共同犯搶奪罪，共參罪，均累犯，各處有期徒刑玖月；又
共同犯搶奪未遂罪，累犯，處有期徒刑肆月。應執行有期徒刑貳
年肆月。
乙○○共同犯搶奪罪，共參罪，均累犯，各處有期徒刑玖月；又
共同犯搶奪未遂罪，累犯，處有期徒刑肆月。應執行有期徒刑貳
年肆月。
    事  實
一、丁○○前因犯竊盜2 罪，經本院以83年度少訴字第48號判決
    各處有期徒刑8 月；又違反肅清煙毒條例案件，經本院以85
    年度訴字第3170號判決有期徒刑6 月確定；又因犯殺人未遂
    案件，經本院以86年度訴字第2412號判決有期徒刑7 年，褫
    奪公權5 年確定；又犯搶奪罪，經本院以86年度訴字第1334
    號判決有期徒刑1 年10月確定，丁○○因而入監執行，並於
    民國91年6 月11日因縮短刑期假釋出監，復因假釋期間更犯
    罪，入監執行殘刑，並經臺灣屏東地方法院以96年度聲減字
    第1848號裁定，減刑及定應執行刑為有期徒刑9 年確定，而
    於97年12月10日執行完畢。乙○○前因強盜案件，經本院以
    91年度訴字第2716號判決有期徒刑5 年6 月確定，於96年4
    月9 日因縮短刑期假釋出監，並付保護管束，於97年1 月9
    日因保護管束期滿未經撤銷假釋，其餘未執行之刑以已執行
    論而執行完畢。渠等猶不知悔改，竟共同意圖為自己不法之
    所有，並基於搶奪之犯意聯絡，謀議由丁○○負責騎乘未懸
    掛車牌之重型機車（車主為丙○○，丁○○之姐，車牌號碼
    為L8K-268 號）搭載乙○○於市區隨意行駛，由乙○○負責
    選定行搶目標，再由丁○○騎車接近被害人，乙○○再迅速
    伸手搶奪被害人手持或放置在機車踏板或座墊上之皮包，議
    定後2 人即以上開分工方式，分別於附表編號1 至3 所示之
    時、地，先由丁○○騎車趨近如附表所示之路人或機車騎士
    ，隨即趁其等不注意之際，再由乙○○迅速伸手搶奪如附表
    所示之財物得逞，所得現金平分花用殆盡，其餘財物除LV零
    錢包1 個由丁○○分得外，均已隨意丟棄。嗣於附表編號4
    所示之時、地，丁○○與乙○○復騎乘同一重型機車，以上
    開分工方式欲搶奪路旁婦人之皮包時，遇有滕金雄駕駛營業
    用小客車（即計程車）行經該處，於乙○○伸手拉扯皮包時
    ，駕車撞擊上開丁○○騎乘之重型機車，導致機車失去重心
    倒地而未得手，丁○○與乙○○見狀棄車逃逸，滕金雄即與
    獲報前往現場處理之員警合力將其等逮捕。其等2 人並陪同
    員警在高雄市前鎮區○○○路32巷2 弄15號3 樓丁○○現住
    處，起出作案時所穿著之卡其色短褲1 件及搶得之上開LV零
    錢包1 個（業已由戊○○領回）；另在高雄市○○區○○街
    77 巷44 號之2 三樓乙○○住處，起出作案時所穿著之灰色
    短袖T 恤1 件及灰色人字拖鞋1 雙，始循線查悉上情。
二、案經高雄市政府警察局新興分局及左營分局報請臺灣高雄地
    方法院檢察署檢察官偵查起訴。
    理  由
一、按被告丁○○、乙○○所為係犯死刑、無期徒刑、最輕本刑
    為3 年以上有期徒刑以外之罪，其於準備程序中就被訴事實
    為有罪之陳述，經受命法官告知簡式審判程序之旨，並聽取
    公訴人、被告之意見後，本院合議庭認為適宜由受命法官獨
    任進行簡式審判程序，依刑事訴訟法第273 條之1 第1 項規
    定，裁定由受命法官獨任進行審判程序，合先敘明。
二、上揭事實，業據被告2 人於本院審理時供承不諱，核與證人
    即被害人甲○○、戊○○、羅婉菁、證人滕金雄於警詢中之
    供述大致相符，並有路口監視器翻拍照片5 張、高雄市政府
    警察局新興分局自強派出所搜索扣押筆錄、扣押物品目錄表
    、贓物認領保管單各1 份及扣案物之照片5 張在卷可稽，是
    被告2 人之任意性自白核與事實相符，洵堪採為論罪科刑之
    依據。本案事證明確，被告2人上開犯行，堪以認定。
三、核被告2 人所為，係犯刑法第325 條第1 項搶奪罪及同條第
    3 項、第1 項搶奪未遂罪。被告2 人就上開犯罪事實，有犯
    意之聯絡及行為之分擔，應論以共同正犯。被告2 人所犯上
    開各罪，犯意各別，行為互殊，均應分論併罰。再被告2 人
    有事實欄所載之科刑及執行情形，有臺灣高等法院被告前案
    紀錄表可稽，其等於5 年內故意再犯本案有期徒刑以上之罪
    ，為累犯，均應依刑法第47條第1 項規定加重其刑。被告2
    人於附表編號4 所示時、地雖已著手於搶奪行為之實施，惟
    未生取得財物之結果，犯罪尚屬未遂，爰依刑法第25條第2
    項之規定，按既遂犯之刑減輕之，並依法先加後減。爰審酌
    被告2 人均值青年，有謀生能力，竟不思以正途取財，而於
    98年10月間密集為上開搶奪犯行，其騎車徒手搶奪之行為除
    侵害被害人財產法益外，亦可能於行搶之際造成被害人身體
    之傷害，並使被害人受有極大之心理驚嚇，對於社會治安之
    損害難謂不大，其行為及價值觀均有待矯正之處，所得財物
    又未返還或賠償被害人之損失，況其等搶奪次數非少，時間
    又密接，顯係經過縝密計畫而為之犯罪，與一般臨時起意，
    抑或受到誘惑始為犯罪有所不同，量刑本不應從輕，惟念其
    等犯後坦承犯行，態度良好，顯有悔意，與犯罪目的、動機
    、手段、所得財物、所生損害等一切情狀，分別量處如主文
    所示之刑及定應執行刑。
據上論斷，應依刑事訴訟法第273 條之1 、第284 條之1 、第29
9 條第1 項前段，刑法第325 條第1 項、第3 項、第28條、第47
條第1 項、第25條第2 項、第51條第5 款，判決如主文。
本案經檢察官許怡萍到庭執行職務。
中    華    民    國    98    年    12    月    30    日
                刑事第十二庭  法  官  楊珮瑛
以上正本證明與原本無異。
如不服本判決應於收受送達後10日內向本院提出上訴書狀，並應
敘述具體理由；如未敘述上訴理由者，應於上訴期間屆滿後20日
內向本院補提理由書（均須按他造當事人之人數附繕本）「切勿
逕送上級法院」。
中    華    民    國    98    年    12    月    30    日
                              書記官  郭南宏
附錄本件論罪科刑法條全文
中華民國刑法第325條
（普通搶奪罪）
意圖為自己或第三人不法之所有，而搶奪他人之動產者，處六月
以上五年以下有期徒刑。
因而致人於死者，處無期徒刑或七年以上有期徒刑，致重傷者，
處三年以上十年以下有期徒刑。
第一項之未遂犯罰之。
附表：
┌─┬─────┬─────┬─────┬───────┐
│編│時      間│地      點│被  害  人│搶  奪  客  體│
│號│          │          │          │              │
├─┼─────┼─────┼─────┼───────┤
│1 │98年10月11│高雄市新興│甲○○    │置放於機車踏板│
│  │日22時17分│區○○○路│（機車騎士│上之手提肩包1 │
│  │許        │155號前   │）        │只（內有現金新│
│  │          │          │          │臺幣【下同】約│
│  │          │          │          │5萬 元、身分證│
│  │          │          │          │、駕駛執照、行│
│  │          │          │          │車執照、健保卡│
│  │          │          │          │各1 張、手機1 │
│  │          │          │          │支、金融卡2 張│
│  │          │          │          │、存摺1 本、信│
│  │          │          │          │用卡2 張、遙控│
│  │          │          │          │器2 個）      │
├─┼─────┼─────┼─────┼───────┤
│2 │98年10月19│高雄市前金│戊○○    │置放於機車座墊│
│  │日19時35分│區○○路  ○○路人）  │上之皮包1 只（│
│  │許        │270號前   │          │內有現金11000 │
│  │          │          │          │元、身分證、健│
│  │          │          │          │保卡、汽機車駕│
│  │          │          │          │駛執照各1 張、│
│  │          │          │          │金融卡3 張、信│
│  │          │          │          │用卡2 張、LV零│
│  │          │          │          │錢包1 個）    │
├─┼─────┼─────┼─────┼───────┤
│3 │98年10月30│高雄市立信│羅婉菁    │背在肩上之背包│
│  │日19時47分│路與富國路│（路人）  │1只 （內有現金│
│  │許        │交岔口附近│          │4500元、身分證│
│  │          │          │          │、駕駛執照、行│
│  │          │          │          │車執照、護理師│
│  │          │          │          │執照、醫院識別│
│  │          │          │          │證各1 張、健保│
│  │          │          │          │卡2 張、金融卡│
│  │          │          │          │3 張、信用卡5 │
│  │          │          │          │張、存摺3 本、│
│  │          │          │          │鑰匙1 串、手機│
│  │          │          │          │1 支、隨身碟5 │
│  │          │          │          │支）          │
├─┼─────┼─────┼─────┼───────┤
│4 │98年10月31│高雄市前金│不詳婦人  │夾在腋下之皮包│
│  │日21時47分│區○○○路│（路人）  │（未得逞）    │
│  │許        │90號前    │          │              │
└─┴─────┴─────┴─────┴───────┘


司法院資訊處製作；財團法人民間司法改革基金會備份。
